臺灣臺東地方法院刑事裁定
110年度聲字第418號
聲  請  人  臺灣臺東地方檢察署檢察官
受  刑  人  蕭富偉



上列聲請人因對受刑人數罪併罰有二裁判以上，聲請定其應執行
之刑（110年度執聲字第298號），本院裁定如下：
    主  文
蕭富偉犯如附表所示之各罪，所處如附表所示之刑，應執行有期
徒刑拾壹年捌月。
    理  由
一、聲請意旨略以：本件受刑人因犯如附表所示等案件，先後經
    法院判決確定如附表，應依刑法第53條、第51條第5款定其
    應執行之刑，爰依刑事訴訟法第477條第1項聲請定其應執行
    刑等語。
二、按裁判確定前犯數罪者，併合處罰之，但有：㈠得易科罰金
    之罪與不得易科罰金之罪；㈡得易科罰金之罪與不得易服社
    會勞動之罪；㈢得易服社會勞動之罪與不得易科罰金之罪；
    ㈣得易服社會勞動之罪與不得易服社會勞動之罪之情形者，
    不在此限；刑法第50條第1項但書情形，受刑人請求檢察官
    聲請定應執行刑者，依刑法第51條規定定之；數罪併罰，有
    二裁判以上者，依刑法第51條之規定，定其應執行之刑；數
    罪併罰，分別宣告其罪之刑，宣告多數有期徒刑者，於各刑
    中之最長期以上，各刑合併之刑期以下，定其刑期，但不得
    逾30年，刑法第50條第1項、第2項、第53條、第51條第5款
    分別定有明文。再刑事訴訟法第370條第2項、第3項，已針
    對第二審上訴案件之定應執行之刑，明定有不利益變更禁止
    原則之適用；而分屬不同案件之數罪併罰，倘一裁判宣告數
    罪之刑，曾經定其執行刑，再與其他裁判宣告之刑定其執行
    刑時，在法理上亦應同受此原則之拘束（最高法院103年度
    第14次刑事庭會議㈡決議可資參照）。承此，更定之應執行
    刑，不應比前定之應執行刑加計其他裁判所處刑期或所定應
    執行刑後為重，否則即與法律秩序理念及法律目的之內部界
    限有違，難認適法。
三、經查，本件受刑人因犯如附表所示之各罪，經本院及最高法
    院分別判處如附表所示之刑確定，有臺灣高等法院被告前案
    紀錄表及各該判決書在卷可稽。受刑人復具狀請求檢察官就
    如附表中得易科罰金之罪與不得易科罰金之罪聲請合併定應
    執行刑，有受刑人請求臺灣臺東地方檢察署向法院聲請定應
    執行刑須知暨聲請書可稽，經檢察官依其請求向本院為聲請
    ，經核與上述規定均無不合，認檢察官聲請為正當，應予准
    許。又受刑人所犯如附表編號1所示之罪，前經本院108年東
    簡字291號判決應執行有期徒刑7月確定；如附表編號2至4所
    示之罪，亦經如附表所示臺灣高等法院花蓮分院以110年度
    聲字第181號裁定應執行有期徒刑11年確定，依前揭說明，
    本院於定應執行刑時，自應受上開判決、裁定所定應執行刑
    內部界限之拘束，而在上開曾定應執行刑總和之範圍內，定
    應執行刑。爰就受刑人所犯如附表所示之罪分別為毒品危害
    防制條例、加重竊盜、加重強盜及毀棄損壞罪，侵害法益類
    型迥異，犯罪時間相隔不足8月而屬密集再犯及受刑人整體
    犯行的應罰適當性，就受刑人所犯如附表所示之罪，定其應
    執行刑如主文。至於受刑人所犯如附表編號1、5所示之罪之
    宣告刑，雖符合易科罰金之宣告標準，然因與附表編號2至4
    不得易科罰金之罪定應執行刑，已不得易科罰金，自無庸諭
    知易科罰金折算標準，併此指明。
四、依刑事訴訟法第477條第1項，刑法第50條第1項但書第1款、
    第2項、刑法第53條、第51條第5款，裁定如主文。
中　　華　　民　　國　　111 　年　　1 　　月　　19　　日
                  刑事第一庭  法  官 施伊玶
以上正本證明與原本無異。
如不服本裁定，應於裁定送達後5日內向本院提出抗告狀（須附
繕本）。
「切勿逕送上級法院」　　　　　　　　　
　　　　　　　　　            書記官 劉嘉綸
中　　華　　民　　國　　111 　年　　1 　　月　　20　　日

附表：　　　　　　　　　
編號  1 2 3 罪名  毒品危害防制條例罪 加重竊盜罪 加重竊盜罪 宣告刑  有期徒刑5月，如易科罰金以新臺幣1000元折算1日。(共2次) 有期徒刑1年3月。 有期徒刑1年2月。 有期徒刑1年1月。 有期徒刑1年6月。 有期徒刑1年3月。 有期徒刑1年4月。 有期徒刑1年。 有期徒刑8月。 犯罪日期  107年11月10日 107年11月30日 108年1月3日 108年1月19日 108年1月23日 108年4月22日 108年4月6日 108年4月11日 108年1月26日 108年6月27日 最後事實審 法院 臺東地院 臺東地院  臺東地院   案號 108年度東簡字第291號 108年度訴字第170號 109年度易字第19號  判決日期 108年11月22日  109年4月14日  109年10月30日 確定判決 法院 臺東地院 臺東地院  臺東地院   案號 108年度東簡字第291號 108年度訴字第170號 109年度易字第19號   判決確  定日期 108年12月16日 109年5月12日 109年12月1日 備  註  經原判決定應執行有期徒刑7月確定。 附表編號2至編號4所示案件，經臺灣高等法院花蓮分院以110 年度聲字第181號裁定應執行有期徒刑11年確定。  

編號  4 5 罪名  加重強盜 毀棄損壞 宣告刑  有期徒刑7年6月。 有期徒刑3月，如易科罰金以新臺幣1000元折算1日。  犯罪日期  108年6月19日 108年2月11日 最後事實審 法院 花高分院  臺東地院   案號 109年度上訴字第122號 109年度簡字第82、83號 110年度簡字第21號  判決日期 109年11月30日  110年8月17日 確定判決 法院 最高法院  臺東地院   案號 110年度台上字第3464號 109年度簡字第82、83號 110年度簡字第21號  判決確 定日期 110年7月7日 110年9月14日 備  註  附表編號2 至編號4 所示案件，經臺灣高等法院花蓮分院以110 年度聲字第181號裁定應執行有期徒刑11年確定。